臺灣臺南地方法院民事裁定           100年度司財管字第75號
聲  請  人  葉駿陞
上列聲請人聲請對被繼承人沈富雄選任遺產管理人事件，本院裁
定如下：
    主  文
選任林瑞成律師為被繼承人沈富雄(男，民國五十年六月十二日
生，身份證統一編號：Ｚ000000000號，民國一百年三
月十九日死亡，死亡前最後住所：臺南市○區○○里○鄰○○路
○段42號)之遺產管理人。
准對被繼承人沈富雄之繼承人為公示催告。
聲請人應於本裁定送達後二十日內將本公示催告登載公報、新聞
紙或其他相類之傳播工具一日。
被繼承人沈富雄之大陸地區以外之繼承人，應自本公示催告最後
登載新聞紙之日起一年二月內承認繼承，上述期間屆滿無繼承人
承認繼承時，其遺產於清償債權，並交付遺贈物後如有賸餘，即
歸屬國庫。
聲請程序費用新臺幣壹仟元由被繼承人沈富雄之遺產負擔。
    理  由
一、按繼承開始時，繼承人之有無不明者，由親屬會議於一個月
    內選定遺產管理人，並將繼承開始及選定遺產管理人之事由
    ，向法院報明；無親屬會議或親屬會議未於前條所定期限內
    選定遺產管理人者，利害關係人或檢察官，得聲請法院選任
    遺產管理人，並由法院依前項規定為公示催告；公示催告期
    限屆滿，無繼承人承認繼承時，其遺產於清償債權，並交付
    遺贈物後，如有剩餘，歸屬國庫，民法第1177條、第1178條
    第2項、第1185條分別定有明文。
二、本件聲請狀意旨略以：聲請人為被繼承人沈富雄之債權人，
    查被繼承人沈富雄於民國100年3月19日死亡，其法定繼承人
    均已拋棄繼承，且無其他順位繼承人，而其親屬會議未於一
    個月內選定遺產管理人，致使聲請人對被繼承人名下之財產
    無法行使權利，為維護聲請人之權利，故檢具相關資料，向
    法院聲請為被繼承人沈富雄選任遺產管理人等語。
三、經查，聲請人主張之事實，業據其提出借據、除戶謄本（以
    上皆為影本）各1件為證，堪信為真實；復查被繼承人沈富
    雄之繼承人均已拋棄繼承權，業據本院調閱100年度司繼字
    第833號拋棄繼承卷宗核閱無誤，又未準用民法第1177條規
    定選定遺產管理人，而聲請人為被繼承人之債權人，故聲請
    人以利害關係人聲請選任被繼承人沈富雄之遺產管理人，核
    與上開規定並無不合，應予准許。
四、再查，本件被繼承人沈富雄之繼承人均已拋棄繼承權，足見
    渠等對被繼承人遺產之處置已漠不關心，經本院函詢其繼承
    人黃麗淑、沈曉曼、沈怡吟、沈水清、沈麗慧、沈麗淑、沈
    曾素鸞，請其等於文到五日內以書面陳明是否願意擔任被繼
    承人沈富雄之遺產管理人，逾期未表示者，視為無意願，上
    開繼承人均逾期未陳明其意願，視為無意願擔任，有送達證
    書附卷可憑。另關於選任林瑞成律師為被繼承人沈富雄之遺
    產管理人部份，本院以100年8月3日南院龍家秀100年度司財
    管字第75號函詢林瑞成律師擔任本件遺產管理人之意願，林
    瑞成律師於100年8月26日回覆本院願意擔任被繼承人沈富雄
    之遺產管理人，有民事陳報狀1件在卷足徵。經本院審酌認
    林瑞成律師具有法律專業知識及能力，且與被繼承人沈富雄
    所遺遺產間無利害關係，若由其擔任本事件之遺產管理人，
    定能秉持其專業倫理擔當此具公益性質之職務，並順利達成
    管理保存及清算遺產之任務。執此，本院認為由林瑞成律師
    擔任被繼承人沈富雄之遺產管理人，應屬妥適，爰裁定如主
    文。
五、依非訟事件法第157條，裁定如主文。
中    華    民    國   100    年    9     月    5     日
                  家事法庭    司法事務官  蔡明賢
以上正本係照原本作成。
如對本裁定抗告須於裁定送達後10日內向本院提出抗告狀。
中    華    民    國   100    年    9     月    7     日
                              書  記  官  黃玉秀